【裁判字號】    99,交簡上,51
【裁判日期】    990430
【裁判案由】    公共危險
【裁判全文】
臺灣臺北地方法院刑事判決            99年度交簡上字第51號
上  訴  人
即  被  告  甲○○
上列上訴人即被告因公共危險案件，不服本院臺北簡易庭中華民
國99年2月4日98年度北交簡字第1593號第一審簡易判決（聲請簡
易判決處刑案號：臺灣臺北地方法院檢察署 98年度偵字第21684
號）而提起上訴，本院管轄第二審之合議庭判決如下：
    主      文
上訴駁回。
    事實及理由
一、本件經本院審理結果，認原審以上訴人即被告（下稱上訴人
    ）所為係服用酒類，不能安全駕駛動力交通工具而駕駛，科
    罰金新臺幣（下同）10萬元，如易服勞役，以1千元折算1日
    。其認事用法並無違誤，應予維持，並引用第一審簡易判決
    書所記載之事實、證據及理由（如附件）。
二、上訴意旨略以：本件上訴人對於案發時酒測值為呼氣中酒精
    濃度每公升0.75毫克固不爭執，惟上訴人既通過生理平衡表
    檢測，顯證案發當時上訴人具有自主能力，因認原審科處上
    訴人罰金10萬元，量刑過重云云。
三、按量刑輕重，係屬事實審法院得依職權自由裁量之事項，苟
    已斟酌刑法第57條各款所列情狀而未逾越法定刑度，不得遽
    指為違法（最高法院72年台上字第6696號、75年台上字第70
    33號判例參照）；且在同一犯罪事實與情節，如別無其他加
    重或減輕之原因，下級審量定之刑，亦無過重或失輕之不當
    情形，則上級審法院對下級審法院之職權行使，原則上應予
    尊重（最高法院85年度台上字第2446號判決參照）；復按量
    刑之裁量權，乃憲法所保障法官獨立審判之核心，法院行使
    此項裁量權，亦非得以任意或自由為之，仍應受一般法律原
    理原則之拘束，即仍須符合法律授權之目的、法律秩序之理
    念、國民法律感情及一般合法有效之慣例等規範，尤其應遵
    守比例原則及平等原則之意旨，否則即可能構成裁量濫用之
    違法（最高法院86年度台上字第7655號判決參照），亦即如
    非有裁量逾越或裁量濫用之明顯違法情事，自不得擅加指摘
    其違法或不當，即使上級法院對下級法院裁量權之審查，亦
    應同此標準，此不僅在保障法官不受任何制度外之不當干涉
    ，更保障法官不受制度內的異質干涉，此方符憲法第80條所
    宣示獨立審判之真義。
四、經查：
（一）按刑法第185條之3所規定服用酒類，不能安全駕駛動力交
      通工具而駕駛者，應負刑事責任，揆其立法目的乃在藉抽
      象危險犯之犯罪構成要件，以嚇阻酒後駕車者對道路交通
      安全之危害，本不以發生實害為必要。而所謂不能安全駕
      駛之認定，並無一定之數值可供界定，而係由法院以一般
      社會通念之客觀標準，足生公共危險時即足。目前行政機
      關所取締酒後駕車之參考標準，係依法務部於民國 88年5
      月10日邀集司法院刑事廳、交通部、行政院衛生署、內政
      部警政署及中央警察大學等機關開會，為凡呼氣酒精濃度
      逾每公升0.55毫克以上時，即屬不能安全駕駛之決議。上
      開會議決議本身固僅屬檢警取締酒後駕車之參考，尚無拘
      束法院之效力，惟以上開會議決議所採之標準，係參考美
      國、德國及日本等國家所進行之酒精濃度與精神狀態之測
      試實驗，亦即，各項實驗均發現凡呼氣中酒精濃度達每公
      升0.55毫克時，就人之生理方面，已產生視覺反應遲鈍、
      影像不能集中、同時不能看清前方路況及車旁照後鏡等狀
      況，及駕駛能力已受有影響、肇事率已為一般正常人之10
      倍之事實。本件上訴人於經警檢測其呼氣酒精濃度值，達
      每公升0.75毫克，依一般社會通念，已達不能安全駕駛動
      力交通工具之程度，洵堪認定。至上訴人於民國98年8月2
      6日21 時，經員警在臺北市政府警察局信義分局五分埔派
      出所實施之生理平衡表檢測，其檢測內容第5 項「用筆在
      兩個同心圓之間的 0.5公分環狀帶內（如附圖），劃另一
      個圓」，檢測結果為「不合格」，有該生理平衡表 1紙在
      卷可稽（見 98年度偵字第21684號偵查卷第15頁）。是上
      訴人辯稱：其已通過生理平衡表檢測，顯證案發當時係具
      有自主能力云云，與事實不符，殊難採信。
（二）上訴人自承於 98年8月26日15時許，在臺北市西門町餐廳
      內服用酒類後，仍於同日19時許，騎乘車號 BAA-026號重
      型機車，行駛於道路上。嗣於同日20時18分，行經臺北市
      信義區○○路 225巷52弄口，為警攔檢，測得其呼氣中酒
      精濃度達每公升0.75毫克，有酒精濃度測定表、臺北市政
      府警察局舉發違反道路交通管理事件通知單、刑法第 185
      條之3案件測試觀察紀錄表、生理平衡檢測表各1紙存卷可
      佐。原審因認上訴人本件公共危險犯行事證明確，依刑法
      第185條之3、第42條第3 項前段等規定，以簡易判決論科
      上訴人罰金10萬元，如易服勞役，以1千元折算1日，其認
      事用法均無違誤，量刑亦妥適。上訴人雖以對於原審判決
      認定之犯罪事實認罪，原審量刑過重等語，聲請上訴，指
      摘原判決不當，有本院 99年4月21日審判筆錄在卷可憑，
      惟上訴人既有公共危險犯行，業如前述，且未於本院審理
      時提出任何證據證明原審確有量刑過重之情事，僅空言指
      摘，則其提起本件上訴，難認為有理由，應予駁回。
據上論結，應依刑事訴訟法第 455條之1第1項、第3項、第368條
、第373條，判決如主文。
本案經檢察官張世和到庭執行職務
中    華    民    國    99    年    4     月    30    日
                  刑事第八庭    審判長法  官  林鳳珠
                                      法  官  陳芃宇
                                      法  官  詹慶堂
以上正本證明與原本無異。
不得上訴。
                                      書記官  蔡易霖
中    華    民    國    99    年    4     月    30    日
刑法第185條之3
服用毒品、麻醉藥品、酒類或其他相類之物，不能安全駕駛動力
交通工具而駕駛者，處一年以下有期徒刑、拘役或科或併科十五
萬元以下罰金。

司法院資訊處製作；財團法人民間司法改革基金會備份。
